【裁判字號】    97,訴,743
【裁判日期】    970819
【裁判案由】    搶奪等
【裁判全文】
臺灣雲林地方法院刑事判決               97年度訴字第743號
公  訴  人  臺灣雲林地方法院檢察署檢察官
被      告  甲○○
                      （
上列被告因搶奪等案件，經檢察官提起公訴（97年度偵字第3027
號），被告於準備程序中就被訴事實為有罪之陳述，經告知簡式
審判程序意旨，並聽取當事人之意見後，本院合議庭裁定改由受
命法官獨任以簡式審判程序審理，判決如下：
    主  文
甲○○犯搶奪罪，累犯，處有期徒刑壹年；又犯竊盜罪，累犯，
處有期徒刑伍月。應執行有期徒刑壹年貳月。
    犯罪事實及理由
壹、程序事項：
    本件經被告甲○○於準備程序期日為有罪之陳述，經受命法
    官告知簡式審判程序之旨，並聽取當事人之意見後，本院認
    無不得或不宜改依簡式審判程序進行之處，爰依刑事訴訟法
    第273 條之1 第1 項，裁定由受命法官獨任進行簡式審判程
    序，則依據刑事訴訟法第273 條之2 、同法第159 條第2 項
    之規定，不適用傳聞法則有關限制證據能力之相關規定，合
    先敘明。
貳、實體事項：
一、構成犯罪事實：
    甲○○前於民國94年間因詐欺、侵占、搶奪等案件，分別經
    法院判處有期徒刑1 年4 月、3 月、2 年確定，嗣經定應執
    行有期徒刑3 年5 月確定，後又經減為應執行有期徒刑2 年
    4 月確定，甫於96年7 月16日執行完畢。詎仍不知悔改，猶
    基於意圖為自己不法所有之犯意，分別為下列行為：
    (一)於97年5 月27日晚上8 時30分許，騎乘車牌號碼NSP-633
      號重型機車，前往雲林縣北港鎮○○里○○路693 號乙○
      ○所經營之「合辰汽車商行」，佯裝要找商行老闆，趁該
      商行員工蔡麗真入內如廁，商行內蔡麗真之子不備之際，
      搶奪桌上自用小客車之鑰匙3 支及遙控器1 個後，將遙控
      器向該商行內停放之自用小客車按壓，發現其中1 部許明
      發所有之未懸掛車牌自用小客車（引擎號碼為1AZ0000000
      號、車身號碼為NV0-0000000 號、原車牌號碼為1598-FM
      號，值約新臺幣【下同】40萬元）燈光閃爍有反應，旋以
      該3 支鑰匙嘗試發動該部車輛引擎，並以其中1 支鑰匙順
      利發動引擎。蔡麗真見狀，立即上前拍打車門及車窗玻璃
      ，欲阻止甲○○，惟甲○○仍趁蔡麗真不及防備之際，搶
      奪該車，逕自駕駛離去，得手後留供己用。
    (二)甲○○復另行起意，於97年5 月27日晚上9 時30分許，駕
      駛上開搶得車輛，行經嘉義縣朴子市大糠榔大鄉里365 號
      前時，見康捷工程有限公司所有之車牌號碼N4-0461 號自
      用小客車停放路旁，無人看管，竟又徒手竊取該自用小客
      車之車牌1 面，得手後，將之置於前揭搶得之自用小客車
      副駕駛座，擬伺機將之懸掛至上開搶得之自用小客車上。
    嗣因乙○○報警，方為警依甲○○遺留在「合辰汽車商行」
    之車牌號碼NSP-633 號重型機車循線查獲上情。
二、認定犯罪事實所憑之證據：
    上揭犯罪事實，業據被害人乙○○、丙○○於警詢及偵查中
    指述綦詳，並經證人蔡麗真於警詢及偵查中證述明確，且有
    贓物認領保管單2 紙、1598-FM 號自用小客車汽車新領牌照
    登記書、N4-0461 號自用小客車車籍查詢—基本資料詳細畫
    面各1 紙、現場照片12張附卷可稽，復據被告甲○○於警詢
    、偵查及本院審理時自白不諱，而其自白又核與上開積極證
    據相符，應可採信。綜上所述，本件事證明確，被告搶奪及
    竊盜之犯行均應堪認定。
三、論罪科刑之理由：
    (一)被告甲○○就犯罪事實(一)所為，核係犯刑法第325 條第1
      項之搶奪罪；就犯罪事實(二)所為，核係犯刑法第320 條第
      1 項之普通竊盜罪。被告所犯上開2 罪罪名互異，犯意各
      別，應分論併罰。被告搶奪鑰匙3 支及遙控器1 個之行為
      ，係搶奪引擎號碼為1AZ0000000號、車身號碼為NV0-0000
      000 號、原車牌號碼為1598-FM 號自用小客車之階段行為
      ，其不法及罪責內涵均足為搶奪自用小客車之行為所涵括
      ，屬不罰之前行為，不另論罪。
    (二)被告前於94年間因詐欺、侵占、搶奪等案件，分別經法院
      判處有期徒刑1 年4 月、3 月、2 年確定，嗣經定應執行
      有期徒刑3 年5 月確定，後又經減為應執行有期徒刑2 年
      4 月確定，甫於96年7 月16日執行完畢，有臺灣高等法院
      被告前案紀錄表1 份在卷可參，其於前開有期徒刑執行完
      畢後，5 年以內故意再犯本件有期徒刑以上之罪，均為累
      犯，應各依刑法第47條第1 項規定，加重其刑。
    (三)爰審酌被告前曾有竊盜、搶奪等前科，素行不良，身體健
      全，從事送貨工作，月薪3 萬餘元，足夠生活開銷，於96
      年7 月16日經減刑寬典執行完畢出監，猶不知悛悔，復為
      本件犯行，且犯罪手法與之前雷同，造成被害人財物損失
      ，顯見被告並未從先前判決及執行中習得教訓，尊重他人
      財物安全之觀念甚為薄弱，惟念其犯罪後尚能坦承犯行，
      態度良好，並已與被害人乙○○達成和解，賠償被害人乙
      ○○之損失，被害人乙○○亦當庭表示願意原諒被告等一
      切情狀，分別量處如主文所示之刑，並定其應執行之刑。
四、適用之法律：
    (一)刑事訴訟法第273 條之1 第1 項、第299 條第1 項前段。
    (二)刑法第325 條第1 項、第320 條第1 項、第47條第1 項、
      第51條第5 款。
    (三)刑法施行法第1 條之1 第1 項、第2 項前段。
本案經檢察官梁義順到庭執行職務。
中    華    民    國    97    年    8     月    19    日
                  刑事第二庭  法  官  廖淑華
以上正本證明與原本無異。
如不服本判決，應於判決收受後10日內，向本院提出上訴狀（須
附繕本）。
                              書記官  張菀純
中    華    民    國    97    年    8     月    19    日
附錄本案論罪科刑法條全文：
刑法第320 條：（普通竊盜罪、竊佔罪）
意圖為自己或第三人不法之所有，而竊取他人之動產者，為竊盜
罪，處5 年以下有期徒刑、拘役或5 百元以下罰金。
意圖為自己或第三人不法之利益，而竊佔他人之不動產者，依前
項之規定處斷。
前二項之未遂犯罰之。
刑法第325 條：（普通搶奪罪）
意圖為自己或第三人不法之所有，而搶奪他人之動產者，處6 月
以上5 年以下有期徒刑。
因而致人於死者，處無期徒刑或7 年以上有期徒刑，致重傷者，
處3 年以上10年以下有期徒刑。
第1 項之未遂犯罰之。


司法院資訊處製作；財團法人民間司法改革基金會備份。
